# 请教多层合并的合并抵销问题

提问人：慕 颜 韵 时间：2021-05-23 22:12:34
请教各位老师：
学生近来学合并抵销，如图股权结构，现将D1转给B。
合并资产负债表：由于同一控制，B合并D1时要调整期初，D处置D1时不会调整期初，在A层面，假如简单将BD的小合并数据相加，就会多加一遍D1的期初数；同样的，合并利润表，会多加一遍期初到合并日的利润表项目。　　问题：在A层面，实务该如何处理这些多加出来的项目，或者是用别的方法合并，而不是这种相加后调整的方法合并...
学生能理解大致的理论，在A层面视同该事项没有发生，完全抵销该事项引起的资本公积等的变动（参照陈老师对其他同控合并的回复），但还是不知道实务中该如何抵销处理，麻烦老师从实务角度讲解一下，谢谢各位老师！

回答人：chenyiwei
实务中的处理，可以在A的合并层面设置一个新的合并单位“-D1”，“-D1”的所有数据均与用于D合并报表编制的D1的数据（包含资产负债表年初数和利润表年初至处置日数据）乘以（-1），这样就可以实现在A的合并报表层面对重复数据的消除。